【裁判字號】    94,簡上,259
【裁判日期】    950206
【裁判案由】    詐欺等
【裁判全文】
臺灣臺北地方法院刑事判決             94年度簡上字第259號
上  訴  人  臺灣臺北地方法院檢察署檢察官
被      告  甲○○
上列上訴人因被告詐欺等案件，不服本院中華民國94年11月9日
94年度簡字第2565號第一審簡易判決（聲請簡易判決處刑案號：
臺灣臺北地方法院檢察署93年度偵字第20414號、94年度偵緝字
第379號）提起上訴，本院管轄之第二審合議庭判決如下：
    主  文
上訴駁回。
    事  實
一、甲○○囿於生活困頓拮据，為圖蠅利，明知將自己之銀行帳
    戶存摺及金融卡賣與他人使用，可能因此供不法詐騙集團或
    擄車勒贖犯罪份子利用以詐術或恐嚇使他人將款項匯入後，
    再予提領使用，並預見可能因而幫助他人從事詐欺、恐嚇取
    財之不法犯罪，竟於民國93年4月1日，基於幫助他人犯罪之
    未必故意，在臺北市○○○路與復興南路口之捷運站，將其
    於同日，分別至臺北市大安區○○○路○段92號臺灣中小企
    業銀行大安分行（下稱臺灣中小企銀）申辦帳號：00000000
    000000號，與至臺北市○○區○○路2段172之1號富邦商業
    銀行基隆路分行（下稱富邦商銀）申辦帳號：000000000000
    00000號以及其他5家不詳銀行之帳戶存摺、印章、提款卡，
    以總計新臺幣（下同）11,000元之代價出賣予姓名年籍均不
    詳之成年女子使用，而幫助屬於該女子之犯罪集團為詐欺與
    恐嚇取財犯行。該集團於收受上開存摺及提款卡後，即意圖
    為自己不法之所有，先於93年4月8日晚上8時許，由姓名年
    籍不詳之人，撥打丙○○之電話，佯稱新莊郵局人員，謊稱
    其有健保局退費2萬元至郵局帳戶中，要求其至自動櫃員機
    查詢，使丙○○誤信為真，遂於翌日下午2時57分、2時59分
    、3時許，至臺北市○○區○○路之中興醫院內的臺灣中小
    企業銀行自動櫃員機，依詐騙者指示操作查詢作業，詎因此
    分三次匯入甲○○前揭臺灣中小企銀00000000000000號帳戶
    ，共計29,2524元，經丙○○發現帳戶餘額銳減，始知受騙
    ；另於93年4月13日上午11時許，復由姓名年籍不詳之人，
    撥打乙○○家中之電話，恐嚇其如要贖回其遭竊之車牌號碼
    9671-FQ號自用小客車，必須匯款50,000元，乙○○恐失竊
    車輛無從找回因而心生畏懼其遺失之上開汽車有何不測，經
    討價還價後，遂於同日依指示將30,000元匯入甲○○上揭富
    邦商銀00000000000000000號帳戶內。嗣後丙○○、乙○○
    旋向員警報案而循線查獲上情。
二、案經被害人丙○○、乙○○訴由臺北市政府警察局大安分局
    報請臺灣臺北地方法院檢察署檢察官聲請簡易判決處刑。
    理  由
一、前揭事實，業據被告甲○○於警詢、偵查、本院審理中坦承
    不諱，核與被害人丙○○於警訊、偵查中及被害人乙○○於
    警訊時指訴之情節相符，並經證人李敦慧、林瓊芬於警訊中
    證述屬實，此外復有自動櫃員機交易明細表及被告所有臺灣
    中小企銀00000000000000號、富邦商銀00000000000000000
    號帳戶之開戶資料及交易明細表在卷可資佐證，足認被告出
    於任意性之自白與事實相符而堪採信；又近來詐欺、恐嚇犯
    罪猖獗，每每利用人頭帳戶作為犯罪工具，若任意提供自己
    之帳戶予他人使用，將有遭他人作為犯罪時，非正當資金進
    出之用，顯為具有社會生活經驗之被告成年人客觀上所得預
    見，惟本件被告僅提供帳戶，對他人之詐欺及恐嚇犯行提供
    助力，而尚無積極證據證明被告直接參與詐欺及恐嚇犯罪構
    成要件行為之實施，被告對於詐欺及恐嚇犯行並無直接之支
    配力，應係幫助犯。綜上，本件被告犯罪事證明確，應依法
    論科。
二、核被告所為，係犯刑法第339條第1項、第30條第1項之幫助
    詐欺取財罪與同法第346條第1項、第30條第1項之幫助恐嚇
    取財罪。被告幫助他人犯罪，係從犯，爰依刑法第30條第2
    項之規定，按正犯之刑減輕之。被告以一提供帳戶之行為，
    同時觸犯幫助詐欺取財及幫助恐嚇取財罪名，為想像競合犯
    ，應從一重幫助恐嚇取財罪處斷。原審依刑事訴訟法第449
    條第1項前段、第3項、第454條第2項、刑法第28條、第30條
    、第339條第1項、第346條第1項、第55條、第41條第1項前
    段、罰金罰鍰提高標準條例第1條前段、第2條之規定，以被
    告犯幫助恐嚇取財罪，而判處被告有期徒刑4月，如易科罰
    金，以300元折算1日，經核認事、用法、量刑均無違誤，量
    刑亦稱妥適。公訴人據被害人請求上訴意旨以：本件並未見
    被告甲○○迄今有何具體悔悟之實據，亦未曾賠償被害人之
    金錢及精神損失，且其出賣多個金融機構帳戶以供他人犯罪
    使用，所生危害非輕，原審未慮及此，量刑過輕等語為由，
    提起上訴，指摘原判決不當，惟公訴人於聲請簡易判決處刑
    書中亦請求原審審酌被告一時失慮致罹刑章，到案後深感悔
    悟等情，予被告自新機會，是原審綜合刑法第57條所定各情
    及考量上述情形量刑如上，應無過輕，公訴人以原判決量刑
    過輕提起上訴，為無理由，應予駁回。
三、據上論斷，應依刑事訴訟法第455條之1第1項、第3項、第36
    8條，判決如主文。
本案經檢察官於知慶到庭執行職務。
中    華    民    國    95    年    2     月    6    日
                  刑事十二庭審判長法  官  李英豪
                                  法  官  胡宏文
                                  法  官  曾正龍
以上正本證明與原本無異。
如不服本判決，應於判決送達後10日內，向本院提出上訴狀。
                                  書記官  彭自青
中    華    民    國    95    年    2     月    16    日
附錄本案論罪科刑法條全文：
刑法第339條
意圖為自己或第三人不法之所有，以詐術使人將本人或第三人之
物交付者，處五年以下有期徒刑、拘役或科或併科一千元以下罰
金。
以前項方法得財產上不法之利益或使第三人得之者，亦同。
前二項之未遂犯罰之。
刑法第346條
意圖為自己或第三人不法之所有，以恐嚇使人將本人或第三人之
物交付者，處六月以上五年以下有期徒刑，得併科一千元以下罰
金。
以前項方法得財產上不法之利益，或使第三人得之者，亦同。
前二項之未遂犯罰之。


司法院資訊處製作；財團法人民間司法改革基金會備份。
